fr: Caractéristiques de l’appareil à bulles: Débit de bulles réglable; Arrêt automatique; Comprend plusieurs baguettes/accessoires; Comprend un bac/récipient; Anneau de baguette lumineux; Lumières; Fonctionnement à un bouton; Rechargeable; Son; Conception anti-déversement/sans goutte; Autre
sk-SK: Funkcie fúkača bublín: Nastaviteľný výstup bublín; Automatické vypnutie; Obsahuje viacero prútikov/nadstavcov; Obsahuje podnos/misku; Svietiaci krúžok prútika; Svetlá; Ovládanie jedným tlačidlom; Nabíjateľné; Zvuk; Konštrukcia odolná proti rozliatiu/kvapkaniu; Iné
da: Bobleblæserens egenskaber: Justerbar boblemængde; Automatisk slukning; Inkluderer flere stave/tilbehørsdele; Inkluderer bakke/skål; Lysende boblering; Lys; Betjening med én knap; Genopladelig; Lyd; Spildsikkert/drypfrit design; Andet
en: Bubble blower features: Adjustable bubble output; Automatic shutoff; Includes multiple wands/attachments; Includes tray/dish; Light-up wand ring; Lights; One-button operation; Rechargeable; Sound; Spill-resistant/no-drip design; Other
cs: Vlastnosti bublifuku: Nastavitelný výstup bublin; Automatické vypnutí; Včetně několika hůlek/nástavců; Včetně podnosu/misky; Svítící kroužek hůlky; Světla; Ovládání jedním tlačítkem; Dobíjecí; Zvuk; Odolné proti rozlití / nekapající provedení; Jiné
hr-HR: Značajke puhača mjehurića: Prilagodljiv izlaz mjehurića; Automatsko isključivanje; Uključuje više štapića/nastavaka; Uključuje pladanj/posudu; Svjetleći prsten na štapiću; Svjetla; Upravljanje jednim gumbom; Punjivo; Zvuk; Dizajn otporan na prolijevanje / bez kapanja; Ostalo
sl-SI: Značilnosti puhalnika mehurčkov: Prilagodljiv izpust mehurčkov; Samodejni izklop; Vključuje več palčk/nastavkov; Vključuje pladenj/posodo; Svetleč obroč na palčki; Lučke; Upravljanje z enim gumbom; Polnilno; Zvok; Odporno proti polivanju / oblika brez kapljanja; Drugo
tr: Baloncuk üfleyici özellikleri: Ayarlanabilir köpük çıkışı; Otomatik kapanma; Çoklu çubuk/eklenti dahil; Tepsi/tabak dahil; Işıklı çubuk halkası; Işıklı; Tek tuşla kullanım; Şarj edilebilir; Sesli; Dökülmeye karşı dayanıklı/damlatmaz tasarım; Diğer
pl: Funkcje dmuchawy do baniek mydlanych: Regulowana ilość baniek; Automatyczne wyłączanie; Zawiera wiele różdżek/nasadek; Zawiera tackę/pojemnik; Podświetlany pierścień różdżki; Światła; Obsługa jednym przyciskiem; Zasilanie akumulatorowe; Dźwięk; Odporna na rozlewanie / konstrukcja niekapiąca; Inne
nb: Funksjoner for bobleblåser: Justerbar boblemengde; Automatisk avstenging; Inkluderer flere pinner/tilbehør; Inkluderer brett/skål; Lysende pinnering; Lys; Énknappsbetjening; Oppladbar; Lyd; Sølesikker/dryppfri design; Annet
pt-PT: Características do soprador de bolas de sabão: Saída de bolhas ajustável; Desligar automático; Inclui vários aros/acessórios; Inclui tabuleiro/prato; Aro luminoso; Luzes; Funcionamento com um botão; Recarregável; Som; Design resistente a derrames/antipingos; Outro
de: Funktionen des Seifenblasen-Bläsers: Einstellbarer Seifenblasenausstoß; Automatische Abschaltung; Inklusive mehrerer Stäbe/Aufsätze; Inklusive Schale/Behälter; Leuchtender Stabring; Beleuchtung; Ein-Tasten-Bedienung; Wiederaufladbar; Sound; Auslaufsicheres/Tropffreies Design; Sonstiges
hu: Buborékfújó jellemzői: Állítható buborékkibocsátás; Automatikus kikapcsolás; Több fújóval/tartozékkal; Tálcával/tállal; Világító fújógyűrű; Világítás; Egygombos működés; Újratölthető; Hang; Cseppmentes/kifolyásgátló kialakítás; Egyéb
sv: Funktioner för bubbelblåsare: Justerbar bubbelmängd; Automatisk avstängning; Flera stavar/tillbehör ingår; Bricka/fat ingår; Lysande stavring; Belysning; Användning med en knapp; Uppladdningsbar; Ljud; Spill- och droppfri design; Övrigt
bg-BG: Характеристики на играчката за сапунени мехури: Регулируемо изпускане на балончета; Автоматично изключване; Включва множество пръчици/приставки; Включва тавичка/чинийка; Светещ пръстен на пръчицата; Светлини; Работа с един бутон; Презареждаща се; Звук; Дизайн, устойчив на разливане/без капене; Друго
ro-RO: Caracteristicile instrumentului pentru suflat bule: Debit de baloane reglabil; Oprire automată; Include mai multe baghete/accesorii; Include tavă/vas; Inel baghetă luminos; Lumini; Operare cu un singur buton; Reîncărcabil; Sunet; Design rezistent la scurgeri/fără picurare; Altele
lt-LT: Burbulų pūtiklio savybės: Reguliuojamas burbulų kiekis; Automatinis išsijungimas; Keli pūtimo žiedeliai / priedai; Pridedamas padėklas / indelis; Šviečiantis pūtimo žiedas; Šviesos; Valdymas vienu mygtuku; Įkraunamas; Garsas; Neišsipilantis / nelašantis dizainas; Kitas
ru: Функции генератора пузырей: Регулируемый выпуск пузырей; Автоматическое отключение; Несколько палочек/насадок в комплекте; Лоток/емкость в комплекте; Светящееся кольцо-палочка; С подсветкой; Управление одной кнопкой; Перезаряжаемый аккумулятор; Звуковые эффекты; Защита от проливания/капель; Другое
vi: Tính năng của máy thổi bong bóng: Điều chỉnh lượng bong bóng; Tự động tắt; Bao gồm nhiều que thổi/phụ kiện; Bao gồm khay/đĩa; Vòng thổi phát sáng; Đèn; Hoạt động bằng một nút; Có thể sạc lại; Âm thanh; Thiết kế chống tràn/không nhỏ giọt; Khác
fi: Kuplapuhaltimen ominaisuudet: Säädettävä kuplamäärä; Automaattinen virrankatkaisu; Sisältää useita sauvoja/lisäosia; Sisältää alustan/astian; Valaistu sauvarengas; Valot; Käyttö yhdellä painikkeella; Ladattava; Ääni; Vuotamaton / roiskumaton rakenne; Muu
ko: 버블 제조기 기능: 조절식 비눗방울 분사량; 자동 전원 차단; 여러 개의 막대/어태치먼트 포함; 트레이/접시 포함; 조명 막대 링; 조명; 원 버튼 작동; 충전식; 사운드; 흘림 방지/물방울 맺힘 방지 디자인; 기타
zh-CN: 泡泡机特点: 泡泡量可调; 自动关机; 包含多个泡泡棒/配件; 包含托盘/盘子; 发光泡泡环; 灯光; 一键操作; 可充电; 声音; 防溢出/防滴漏设计; 其他
th: คุณสมบัติของปืนเป่าฟองสบู่: ปรับปริมาณฟองได้; ปิดอัตโนมัติ; รวมไม้เป่า/อุปกรณ์เสริมหลายแบบ; รวมถาด/จาน; ไม้เป่ามีไฟ; มีไฟ; ใช้งานง่ายด้วยปุ่มเดียว; ชาร์จไฟได้; มีเสียง; ดีไซน์กันหก/ไม่หยดเลอะเทอะ; อื่นๆ
ja: バブルブロワーの機能: シャボン玉量の調整可能; 自動電源オフ; 複数のワンド/アタッチメント付き; トレイ/受け皿付き; 光るワンドリング; ライト付き; ワンボタン操作; 充電式; サウンド付き; こぼれにくい/液だれしないデザイン; その他
pt-BR: Características do soprador de bolhas: Saída de bolhas ajustável; Desligamento automático; Inclui vários bastões/acessórios; Inclui bandeja/prato; Anel de bastão luminoso; Luzes; Operação com um botão; Recarregável; Som; Design resistente a derramamentos/sem gotejamento; Outros
el: Χαρακτηριστικά συσκευής για φυσαλίδες: Ρυθμιζόμενη παραγωγή φουσκών; Αυτόματη απενεργοποίηση; Περιλαμβάνει πολλαπλά ραβδιά/εξαρτήματα; Περιλαμβάνει δίσκο/πιατάκι; Φωτιζόμενος δακτύλιος ραβδιού; Φώτα; Λειτουργία με ένα κουμπί; Επαναφορτιζόμενο; Ήχος; Σχεδιασμός κατά των διαρροών/σταξίματος; Άλλο
es: Características del soplador de burbujas: Salida de burbujas ajustable; Apagado automático; Incluye múltiples varitas/accesorios; Incluye bandeja/plato; Anillo de varita luminoso; Luces; Funcionamiento con un botón; Recargable; Sonido; Diseño resistente a derrames/antigoteo; Otro
it: Caratteristiche del soffiatore di bolle: Produzione di bolle regolabile; Spegnimento automatico; Include bacchette/accessori multipli; Include vassoio/piattino; Anello della bacchetta luminoso; Luci; Funzionamento con un solo pulsante; Ricaricabile; Suono; Design a prova di versamento/antigoccia; Altro
zh-TW: 吹泡泡機功能: 可調整氣泡輸出; 自動關閉; 包含多個吹泡棒/配件; 包含托盤/碟子; 發光吹泡環; 燈光; 單鍵操作; 可充電; 聲音; 防潑灑/防滴漏設計; 其他
nl: Bellenblazer kenmerken: Aanpasbare bellenproductie; Automatische uitschakeling; Inclusief meerdere bellenblaasstaven/opzetstukken; Inclusief bakje/schaaltje; Lichtgevende bellenblaasring; Verlichting; Bediening met één knop; Oplaadbaar; Geluid; Morsbestendig/druppelvrij ontwerp; Overig